lt-LT: Baliklio tipas: Be baliklių; Chloro baliklis; Spalvą tausojantis baliklis; Vandenilio peroksidas; Deguonies baliklis; Kita
en: Bleach type: Bleach-free; Chlorine bleach; Color-safe bleach; Hydrogen peroxide; Oxygen bleach; Other
pl: Typ wybielacza: Bez chloru; Wybielacz chlorowy; Wybielacz do kolorów; Nadtlenek wodoru; Wybielacz tlenowy; Pozostałe
ja: 漂白剤の種類: 漂白剤不使用; 塩素系漂白剤; 色落ちしない漂白剤; 過酸化水素; 酸素系漂白剤; その他
it: Tipo di candeggina: Senza candeggina; Candeggina al cloro; Candeggina sicura per i colori; Acqua ossigenata; Candeggina a base di ossigeno; Altro
vi: Loại thuốc tẩy: Không có chất tẩy trắng; Thuốc tẩy clo; Thuốc tẩy an toàn cho quần áo màu; Hydro peroxit; Thuốc tẩy oxy; Khác
cs: Typ bělidla: Bez bělidel; Chlórové bělidlo; Bělidlo šetrné k barvám; Peroxid vodíku; Kyslíkové bělidlo; Jiné
de: Bleichmittelart: Ohne Bleichmittel; Chlorbleiche; Farbschonendes Bleichmittel; Wasserstoffperoxid; Sauerstoffbleiche; Sonstiges
nb: Blekemiddeltype: Blekefri; Klorblekemiddel; Fargesikkert blekemiddel; Hydrogenperoksid; Oxygen; Annet
tr: Çamaşır suyu türü: Ağartıcı içermez; Klorlu çamaşır suyu; Renk koruyucu çamaşır suyu; Hidrojen peroksit; Oksijenli çamaşır suyu; Diğer
nl: Bleekmiddeltype: Bleekvrij; Chloorbleekmiddel; Kleurveilig bleekmiddel; Waterstofperoxide; Zuurstofbleekmiddel; Overig
hu: Fehérítő típusa: Fehérítőmentes; Klóros fehérítő; Színvédő fehérítő; Hidrogén-peroxid; Oxigénalapú fehérítő; Egyéb
pt-PT: Tipo de branqueador: Sem lixívia; Lixívia à base de cloro; Lixívia segura para cor; Peróxido de hidrogénio; Branqueador à base de oxigénio; Outro
ru: Тип отбеливателя: Без отбеливателя; Хлорный отбеливатель; Отбеливатель, безопасный для цветных тканей; Перекись водорода; Кислородный отбеливатель; Другое
bg-BG: Вид белина: Без белина; Хлорна белина; Белина за цветни тъкани; Водороден пероксид; Кислородна белина; Друго
fi: Valkaisuaineen tyyppi: Valkaisuaineeton; Kloorivalkaisuaine; Värejä säästävä valkaisuaine; Vetyperoksidi; Happivalkaisuaine; Muu
da: Blegemiddeltype: Uden blegemiddel; Klorblegning; Farvesikker blegning; Brintoverilte; Oxygenblegning; Andet
zh-TW: 漂白劑類型: 不含漂白劑; 含氯漂白劑; 護色漂白劑; 過氧化氫; 氧氣漂白劑; 其他
zh-CN: 漂白剂类型: 不含漂白剂; 氯漂白剂; 护色漂白剂; 过氧化氢; 氧漂白剂; 其他
ko: 표백 유형: 표백제 없음; 염소계 표백제; 색상 보호 표백제; 과산화수소; 산소계 표백제; 기타
ro-RO: Tip de înălbitor: Fără înălbitor; Înălbitor cu clor; Înălbitor sigur pentru culori; Peroxid de hidrogen; Înălbitor cu oxigen; Altele
hr-HR: Vrsta izbjeljivača: Bez izbjeljivača; Izbjeljivač na bazi klora; Izbjeljivač siguran za boje; Vodikov peroksid; Izbjeljivač na bazi kisika; Ostalo
fr: Type de produit blanchissant: Sans javellisant; Eau de Javel; Eau de Javel pour couleurs; Peroxyde d’hydrogène; Eau de Javel à l’oxygène; Autre
sl-SI: Vrsta belila: Brez belila; Klorno belilo; Belilo, varno Colors; Vodikov peroksid; Oxygen belilo; Druga
el: Τύπος λευκαντικού: Χωρίς χλωρίνη; Χλωρίνη; Λευκαντικό ασφαλές για τα χρώματα; Υπεροξείδιο του υδρογόνου; Οξυγονούχο λευκαντικό; Άλλο
es: Tipo de blanqueador: Sin lejía; Blanqueador de cloro; Blanqueador que no daña el color; Peróxido de hidrógeno; Oxígeno activo; Otros
sk-SK: Typ bielidla: Bez bielidiel; Chlórové bielidlo; Bielidlo na farebné odevy; Peroxid vodíka; Kyslíkové bielidlo; Iné
th: ประเภทน้ำยาฟอกขาว: ปราศจากสารฟอกขาว; สารฟอกขาวสูตรคลอรีน; สารฟอกขาวสำหรับผ้าสี; ไฮโดรเจนเปอร์ออกไซด์; สารฟอกขาวสูตรออกซิเจน; อื่นๆ
pt-BR: Tipo de alvejante: Sem alvejante; Água sanitária; Alvejante seguro para cores; Peróxido de hidrogênio; Alvejante oxigenado; Outro
sv: Blekmedelstyp: Blekningsfri; Klorblekmedel; Färgsäkert blekmedel; Väteperoxid; Oxygen; Övrigt